【裁判字號】    99,台抗,264
【裁判日期】    990415
【裁判案由】    請求侵權行為損害賠償
【裁判全文】
最高法院民事裁定              九十九年度台抗字第二六四號
抗  告  人  甲○○即傅耀南之.
上列抗告人因與相對人乙○間請求侵權行為損害賠償事件，對於
中華民國九十八年十月二十日台灣高等法院裁定（九十八年度重
訴字第九號），提起抗告，本院裁定如下：
    主  文
抗告駁回。
抗告訴訟費用由抗告人負擔。
    理  由
按刑事訴訟法第四百八十七條第一項固明文規定犯罪被害人得於
刑事訴訟程序中，對於刑事被告及依民法負賠償責任之人，附帶
提起民事訴訟。然所謂「依民法負賠償責任之人」，仍應以刑事
訴訟認定為據。是犯罪被害人以共同侵權行為為由，對於刑事被
告及共同侵權行為人一併提起附帶民事訴訟，該共同侵權行為人
必須係刑事訴訟程序所認定之共同加害人，始屬首開規定所稱之
「依民法負賠償責任之人」；否則該部分附帶民事訴訟難謂為合
法。又刑事庭移送民事庭之附帶民事訴訟，僅移送後之訴訟程序
應適用民事訴訟法，至移送前之訴訟行為是否合法，仍應依刑事
訴訟法決定之。移送民事庭之附帶民事訴訟於起訴時，與刑事訴
訟法規定之起訴要件不合者，即屬民事訴訟法第二百四十九條第
一項第六款所謂之起訴不備其他要件，應以裁定駁回之。本件抗
告人於原審法院九十七年度上訴字第三○二三號魏麗雪等偽造文
書刑事訴訟程序中附帶提起民事訴訟（九十七年度重附民字第三
一號），主張：相對人雖非上述刑事案件之被告，但其行為違反
地政士執行業務之保護他人法令，致造成伊之損害，其與刑事被
告魏麗雪等為共同侵權行為人，應依民法第一百八十五條規定負
連帶賠償責任，是併對其提起附帶民事訴訟，求為命相對人與魏
麗雪等連帶賠償新台幣六百萬元本息等情。原法院以：上開刑事
案件之被告僅魏麗雪及劉佳靜，該刑事訴訟犯罪事實，並無認定
相對人為共犯，抗告人所指相對人違反地政士法之行為，亦非該
刑事判決所載之犯罪事實，是相對人與刑事訴訟法第四百八十七
條第一項所謂「依民法負賠償責任之人」有間，抗告人不得於該
刑事訴訟程序對相對人提起附帶民事訴訟。雖刑事法院誤以裁定
移送民事法院，民事法院仍應以原告起訴不合程式裁定駁回之等
詞，因而裁定駁回抗告人之訴，經核於法並無不合。抗告論旨猶
執陳詞，指摘原裁定不當，聲明廢棄，非有理由。
據上論結，本件抗告為無理由。依民事訴訟法第四百九十五條之
一第一項、第四百四十九條第一項、第九十五條、第七十八條，
裁定如主文。
中    華    民    國  九十九  年    四    月   十五   日
                      最高法院民事第七庭
                          審判長法官  劉  福  聲
                                法官  鄭  玉  山
                                法官  黃  義  豐
                                法官  劉  靜  嫻
                                法官  袁  靜  文
本件正本證明與原本無異
                                      書  記  官
中    華    民    國  九十九  年    四    月  二十八  日
                                                      V

司法院資訊處製作；財團法人民間司法改革基金會備份。
